【裁判字號】    98,易,175
【裁判日期】    980626
【裁判案由】    竊盜
【裁判全文】
臺灣士林地方法院刑事判決               98年度易字第175號
公  訴  人  臺灣士林地方法院檢察署檢察官
被      告  乙○○
                      樓
                    （現另案於臺灣臺北監獄執行中）
            丁○○
上列被告因竊盜案件，經檢察官提起公訴（97年度偵字第12458號）
，本院判決如下：
    主  文
乙○○共同踰越安全設備竊盜，累犯，處有期徒刑壹年貳月，減
為有期徒刑柒月。
丁○○共同踰越安全設備竊盜，累犯，處有期徒刑壹年肆月，減
為有期徒刑捌月。
    事  實
一、乙○○曾因施用毒品、偽造文書案件，經本院於民國91年5
    月17日以91年度訴字第296 號判決處有期徒刑4 月、6 月，
    應執行有期徒刑9 月，並諭知易科罰金之折算標準確定，於
    92年3 月3 日易科罰金執行完畢，均不知悔改。丁○○曾因
    施用毒品案件，經臺灣臺北地方法院於93年8 月31日以93年
    度易字第874 號判決處有期徒刑5 月確定，於93年10月7 日
    易科罰金執行完畢。
二、丁○○於95年底，承租臺北縣汐止市○○街104 號5 樓之頂
    樓加蓋房屋後，觀察得知隔鄰之臺北縣汐止市○○街106 號
    5 樓丙○○○之住處長期無人居住，認有機可乘，竟與乙○○共同基於意圖為自己不法所有之犯意聯絡，於96年1月9日
    ，踰越丙○○○上開住處樓頂之玻璃窗安全設備侵入屋內後
    （無故侵入住宅部分未據告訴），聯手竊取附表之財物，得
    手後搬至丁○○上開租屋處藏放，且將部分贓物變賣花用。
    迄96年3月24日上午9時許，丙○○○發現報警到場處理，經
    採集更衣間大門入口地板、客廳樑柱平台上遺留之煙蒂檢體
    送驗，發現與乙○○之DNA-STR型別相符，經提訊乙○○，
    循線於97年11月21日在丁○○上開租屋處，起獲附表編號11
    至編號14之物，始查知全情。
三、乙○○部分經丙○○○訴由臺北縣政府警察局汐止分局報告
    臺灣士林地方法院檢察署檢察官偵查起訴，丁○○部分經臺
    灣士林地方法院檢察署檢察官自動檢舉偵查起訴。
    理  由
壹、程序部分
一、按刑事訴訟法第159條之1第2項規定，被告以外之人於偵查
    中向檢察官所為之陳述，除顯有不可信之情況者外，得為證
    據。證人葉嘉斌、丙○○○、王玉合、被告乙○○、丁○○
    於檢察官偵查中所為之證言，均經具結確保證言之真實性，
    此外，並無證據足認其等有不實證言之虞，依首開法條規定
    ，證人葉嘉斌、丙○○○、王玉合、被告乙○○、丁○○於
    檢察官偵查中具結而為之證言有證據能力。
二、按被告以外之人於審判外之言詞或書面陳述，除法律有規定
    者外，不得作為證據。又被告以外之人於審判外之陳述，經
    當事人於審判程式同意作為證據，法院審酌該言詞陳述或書
    面陳述作成時之情況，認為適當者，亦得為證據。當事人、
    代理人或辯護人於法院調查證據時，知有第159 條第1 項不
    得為證據之情形，而未於言詞辯論終結前聲明異議者，視為
    有前項之同意。刑事訴訟法第159 條第1 項、第159 條之5
    分別定有明文。查檢察官、被告對於本判決下列所引用被告
    以外之人於審判外之陳述（警詢筆錄、鑑定報告），雖屬傳
    聞證據，惟均經當事人於本院準備程序及審判期日中表示無
    意見而不予爭執，且迄至言詞辯論終結前亦未再聲明異議，
    本院審酌此等證據資料製作時之情況，尚無違法不當及證明
    力明顯過低之瑕疵，亦認為以之作為證據應屬適當，故揆諸
    前開規定，爰依刑事訴訟法第159 條之5 規定，認前揭證據
    資料均有證據能力。
貳、實體部分
一、訊之被告乙○○坦承前開犯行，惟辯稱並未與綽號「阿斌」
    、「阿偉」一起竊盜等語；被告丁○○否認犯行，辯稱：剛
    搬家至連峰街租屋處，什麼東西都沒有，「阿偉」（或「阿
    維」）、「阿斌」、「阿完」、「阿吉」說會想辦法把東西
    搬進來，其無法拒絕，並未叫他們去隔壁偷竊，不知道他們
    從那裡搬來云云。
二、經查：
１、被告乙○○坦承本件竊盜犯行，且在臺北縣汐止市○○街
    106號5樓丙○○○竊所之更衣間大門入口地板及客廳樑柱平
    台上採集遺留之煙蒂檢體送驗，發現與被告乙○○之DNA-ST
    R型別相符，有現場採證照片（偵卷第26頁至第30頁）、臺
    北縣政府警察局97年6月24日北縣警鑑字第0970083794號鑑
    驗書（偵卷第20頁）在卷可按。又據被告乙○○證稱：丁○○要其到隔壁連峰街106 號5 樓搬東西，丁○○亦跟其進入
    該屋，其只有與丁○○一起進去偷，並沒有與「阿斌」、「
    阿維」一起偷等語（本院卷第60頁、第61頁、第92頁），且
    附表編號11至編號14之贓物亦係自被告丁○○臺北縣汐止市
    ○○街104 號5 樓之頂樓加蓋租屋處查獲，有被告丁○○上
    開租屋處之現場採證照片附卷可考（偵卷第89頁至第97頁）
    ，而竊得之物既放於被告張愛卿之租屋處供被告張愛卿使用
    ，被告張愛卿之租屋處與被害人丙○○○之住處有係相鄰，
    被告張愛卿稱其未參與竊盜，亦未教唆竊盜，係別人搬來供
    其使用，不知是竊盜之物云云，殊不可取。
２、被告乙○○稱只有其與被告丁○○一起行竊，未與「阿斌」
    、「阿維」一起偷等語（本院卷第92頁），被告丁○○卻稱
    係綽號「阿偉」（或「阿維」）、「阿斌」、「阿完」、「
    阿吉」四人將東西分好幾次搬來，不知其等去何處搬，因已
    搬來其無法拒絕云云（本院卷第64頁、第65頁），被告二人
    關於行竊之人係何人及人數，陳述歧異。惟據綽號「阿斌」
    之證人葉嘉斌證稱：警方帶其至臺北縣汐止市○○街104 號
    5樓頂之加蓋房子，該處是丁○○當時承租之房子，其僅到
    該房子一次，係於97年1月間，去丁○○租屋處才知乙○○
    在該處，因故與乙○○發生糾紛打斷乙○○之手，不知甲○○當時是否在場，翌日帶乙○○至國泰汐止分院就醫，不知
    丁○○家中之物品何來等語（偵卷第71頁、第72頁、第86頁
    、第87頁），依證人葉嘉斌所述，其只到被告丁○○上開租
    屋處一次，該次並打斷被告乙○○之手，不知甲○○當時是
    否在場。又據證人甲○○證稱：認識丁○○，她的綽號叫「
    姐仔」，丁○○叫其「阿維」，也認識綽號「阿忠」的乙○○，95年底96年初去過汐止連峰街丁○○之租屋處，都是為
    了吸毒，與乙○○曾在丁○○租屋處之巷口踫到一次，丁○○未曾要其幫忙搬東西到她的租屋處，曾在丁○○租屋處看
    過過照片中之電暖爐，知道她家中有2台電視，不曾與「阿
    斌」、「阿完」、「阿吉」四人搬東西至丁○○之租屋處，
    到丁○○之租屋處純粹是為吸毒，不可能與這些人偷東西，
    知道綽號「阿斌」之人，常在住家福德一路附近遇到，但不
    曾在丁○○之租屋處遇到「阿斌」等語（本院卷第85頁至第
    88 頁），由證人甲○○之證述，其僅在被告丁○○之租屋
    處附近巷口遇到被告乙○○，不曾在被告丁○○之租屋處遇
    過「阿斌」、被告乙○○，未曾與「阿斌」、「阿完」、「
    阿吉」共同行竊物品搬至被告丁○○之租屋處。是由上開證
    人葉嘉斌、甲○○之證述，均否認曾與被告乙○○或綽號「
    阿完」、「阿吉」共同行竊搬運贓物至被告丁○○之住處，
    證人葉嘉斌、甲○○未曾在被告丁○○之租屋相遇，核與被
    告乙○○供述未曾與「阿斌」、「阿維」共同行竊相合。堪
    認被告丁○○辯稱其租屋處之贓物，係「阿維」、「阿斌」
    、「阿完」、「阿吉」搬來云云，並不可採。是本件之竊盜
    共犯應認僅被告乙○○、丁○○二人。
３、被告乙○○證稱：其前往竊盜現場，係在其被打斷手前往汐
    止國泰醫院就醫之前一日，開完刀之後就回五股的家等語（
    偵卷第83頁、卷第68頁），而被告乙○○係於96年1月10日
    因右側尺骨骨折至財團法人國泰綜合醫院汐止分院（下稱國
    泰汐止分院）救治，同年1 月11日鋼釘內固定治療，同年1
    月15日出院，有國泰汐止分院97年12月18日（97）汐管歷字
    第299 號函及檢附病情說明單表、病歷資料在卷可稽（偵卷
    第124 頁至133 頁），由被告乙○○所述，其於96年1 月10
    日住院前一日即96年1 月9 日前往被害人之房屋，96年1 月
    15日出院後即返回五股住處，未再至被告丁○○之租屋處。
    再據證人丙○○○證稱：臺北縣汐止市○○街106 號5 樓是
    其女兒居住，其女兒出國多年，其平均一個月前往查看房屋
    一次，於96年3 月24日去查看房子時，因其出國隔2 個月以
    上，彼時才發現失竊等語（偵卷第63頁），而被告丁○○係
    於96年2 月9 日入台北分監服刑，有被告丁○○之前案紀錄
    表在卷可考，是參照前開被告乙○○之供述及其就醫紀錄及
    被告丁○○之在監紀錄、被害人查看竊所之間隔時間與發現
    失竊之時間，被告乙○○供稱係在96年1 月10日就醫前1 日
    即同年1 月9 日行竊應無不合，堪認被告二人之行竊時間應
    係97年1 月9 日。
４、證人丙○○○雖證稱：發現失竊時，大門完好如初，歹徒應
    是發現房子長期無人居住，打破房子挑高玻璃採光門進入，
    亦由該處搬運贓物等語（偵卷第148頁），惟觀諸竊所臺北
    縣汐止市○○街106 號5 樓樓頂之氣窗，玻璃並未遭破壞，
    有照片在卷可稽（偵卷第27頁），被告乙○○亦稱該房子有
    樓梯至頂樓，頂樓天花板有一個窗戶，即偵卷27頁下方照片
    之窗戶，打開窗戶即可到5樓，該窗戶未鎖等語（本院卷第
    60頁、第61頁），是被告二人進入被害人之房屋應係開啟頂
    樓之玻璃窗侵入，並未毀損該玻璃窗。又查證人丙○○○雖
    稱被告等自其房屋挑高之玻璃採光「門」進入，惟依據員警
    採證之上開照片，該侵入處應係採光兼通風且具防閑作用之
    玻璃窗，證人丙○○○雖名之為「門」，然其實係窗戶之安
    全設備，併此敘明。
５、據證人即被害人丙○○○證稱：97年11月21日其在丁○○租
    屋處發現並領回贓物認領單（即附表編號11至編號14）之物
    ，其並在丁○○租屋處找到其所失竊OMEGA手錶的保證書卡
    片1張，其家留有說明書可資比對，另失竊數量不詳之外幣
    包含美金、英鎊、法郎，並將失竊之物列1張明細等語（偵
    查卷第63頁、第148頁、第149頁），並有證人丙○○○提出
    之失竊OMEGA手錶的保證書、說明書影本及失竊物品清單（
    偵查卷第151 頁、第152 頁），復有證人丙○○○取回附表
    編號11至編號14之贓物照片（偵卷第93頁至97頁）及贓物認
    領保管單（偵卷第110 頁）可資佐證，堪認證人丙○○○證
    述非虛，其確有失竊附表所示之財物。被告乙○○雖曾供稱
    丁○○叫其至被害人住處搬洗衣機，但其未搬云云，然證人
    即被告丁○○租屋處之出租人王玉合證稱：95年底將房屋出
    租丁○○，96年年初丁○○被捕，其不知道被告等何時將贓
    物搬至租屋處，於丁○○被警逮捕後，他們過來要將洗衣機
    搬出去，有讓他們進來拿，被害人丙○○○於97年11月21日
    有至其出租屋取回部分贓物等語（偵卷第136 頁），承上證
    人王玉合之證述，可知被告張愛卿之租屋處曾有1 台洗衣機
    ，此與被害人丙○○○證述亦失竊洗衣機相符，被告乙○○
    雖稱未偷洗衣機云云，尚非可信。雖被害人丙○○○僅取回
    附表編號11至編號14之贓物，然附表編號1 至編號10之物乃
    係可移動處分之物，被害人丙○○○所述，既屬可信，自不
    以未尋獲其他贓物即認被告等未竊取該等物品。
６、綜上，事證明確，被告犯行洵堪認定。
三、按刑法321 條第1 項第2 款所稱其他安全設備，指門扇、牆
    垣以外，依通常觀念足認防盜之一切設備而言，如門鎖、窗
    戶、房間門、落地門、窗均屬之。是被告二人所為，均係犯
    刑法第321條第1項第2款之踰越安全設備竊盜罪，檢察官起
    書雖認另涉結夥三人以上竊盜，惟無法證明有三人以上共同
    行竊，理由俱如前述，爰不論處被告二人此部分之加重條件
    ，併此敘明。被告二人有犯意聯絡行為分，為共同正犯。又
    被告二人竊取附表之物，係以單一行為之數個舉動接續進行
    ，侵害同一法益，各行為之獨立性極為薄弱，依一般社會健
    全觀念，在時間差距上，難以強行分開，在刑法評價上，以
    視為數個舉動之接續施行，合為包括之一行為予以評價，較
    為合理，應屬接續犯，而為包括之一罪，併此敘明。又被告
    二人分別有犯罪事實欄所載犯罪科刑執行情形，有臺灣高等
    法院被告前案紀錄表在卷可稽，其等均於5 年以內故意再犯
    本件有期徒刑以上之罪，均為累犯，均應依刑法第47條第1
    係規定加重其刑。爰審酌被告二人之素行，犯罪之動機、犯
    罪手段危害住居安全程度、竊得財物之價值、被告乙○○犯
    後坦認犯行、被告丁○○飾詞卸責之態度，暨參酌檢察官之
    求刑等一切情狀，分別量處如主文所示之刑。又被告二人犯
    罪時間均在96年4 月24日以前，均合於中華民國九十六年罪
    犯減刑條例之相關減刑規定，均依法減其宣告刑2 分之1 如
    主文所示。
據上論斷，應依刑事訴訟法第299 條第1 項前段，刑法第28條、
第321條第1項第2款、第47條第1項、中華民國九十六年罪犯減刑
條例第2條第1項第3款、第7條，判決如主文。
本案經檢察官簡志龍到庭執行職務
中    華    民    國    98    年    6     月    26    日
                  刑事第三庭法  官  杜惠錦
以上正本證明與原本無異。
如不服本判決應於收受判決後10日內向本院提出上訴書狀，並應
應敘述具體理由。其未敘述上訴理由者，應於上訴期間屆滿後20
逕送上級法院」。
                            書記官  蘇彥宇
中    華    民    國    98    年    6     月    26    日
附表：
┌───┬─────────────┬─────────┐
│編  號│  品                名    │  數         量   │
├───┼─────────────┼─────────┤
│  1   │ 白Ｋ金OMEGA女用手錶      │  壹只            │
├───┼─────────────┼─────────┤
│  2   │ 古董電唱機               │  壹臺            │
├───┼─────────────┼─────────┤
│  3   │ 古董音箱                 │  壹對            │
├───┼─────────────┼─────────┤
│  4   │ 電鍋                     │  壹個            │
├───┼─────────────┼─────────┤
│  5   │ 洗衣機                   │  壹臺            │
├───┼─────────────┼─────────┤
│  6   │ 慢燉鍋                   │  壹個            │
├───┼─────────────┼─────────┤
│  7   │ 康寧鍋                   │  貳個            │
├───┼─────────────┼─────────┤
│  8   │ 烤箱                     │  壹臺            │
├───┼─────────────┼─────────┤
│  9   │外幣（含美金、英鎊、法郎）│  金額不詳        │
├───┼─────────────┼─────────┤
│  10  │吸塵器                    │  壹臺            │
├───┼─────────────┼─────────┤
│  11  │除濕機                    │  壹臺            │
├───┼─────────────┼─────────┤
│  12  │電視機                    │  壹臺            │
├───┼─────────────┼─────────┤
│  13  │葉片式電暖爐              │  壹臺            │
├───┼─────────────┼─────────┤
│  14  │微波爐                    │  壹臺            │
└───┴─────────────┴─────────┘


司法院資訊處製作；財團法人民間司法改革基金會備份。
